臺灣高等法院刑事判決　　　　　　　 96年度交上易字第158號
上　訴　人　臺灣士林地方法院檢察署檢察官
被　　　告　甲○○
上列上訴人因被告公共危險案件，不服臺灣士林地方法院95年度
交易字第798號，中華民國96年1月29日第一審判決（起訴案號：
臺灣士林地方法院檢察署95年度偵字第12962號），提起上訴，
本院判決如下：
    主  文
原判決撤銷。
甲○○服用酒類，不能安全駕駛動力交通工具而駕駛，累犯，處
有期徒刑陸月，如易科罰金，以新台幣壹仟元折算壹日，減為有
期徒刑參月，如易科罰金，以新台幣壹仟元折算壹日。
    事  實
一、甲○○前曾有恐嚇取財、竊盜、公共危險、過失致死等多項
    犯罪前科紀錄，最近一次於民國91年間犯公共危險（酒駕）
    及過失致人於死罪，經原審以91年度交易字第166號判處應
    執行有期徒刑1年，於91年11月28日確定；嗣上開罪刑與另
    犯竊盜罪有期徒刑6月，經原審以92年度聲字第73號裁定合
    併定應執行刑有期徒刑1年6月，並於93年4月2日縮刑期滿執
    行完畢（構成累犯）。竟不知悔改，於95年10月6日23時40
    分起至24時止，在臺北市大同區○○○路223之3號某Pub，
    飲用啤酒，已達不能安全駕駛動力交通工具之程度，仍騎乘
    車牌號碼EGM-578號輕型機車，嗣於10月7日凌晨0時22分許
    ，行經臺北市大同區○○○路○段197號前，為警攔檢盤查，
    並施以酒精測試，因測得其呼氣酒精濃度達每公升0.78毫克
    ，始悉前情。
二、案經臺北市政府警察局大同分局移請臺灣士林地方法院檢察
    署檢察官偵查起訴。
    理  由
一、前揭犯罪事實，業據被告甲○○於警詢及原審審理中供承不
    諱，且被告於案發後，經警施以酒精測試，其測試值達每公
    升0.78毫克等情，亦有酒精測試單、臺北市政府警察局舉發
    違反道路交通管理事件通知單各乙紙附卷可稽，不僅超過道
    路交通安全規則第114條第2款所規定汽車駕駛人飲酒後其吐
    氣所含酒精成分超過每公升0.25毫克，不得駕駛車輛之上限
    ，且酒精對中樞神經系統具有麻醉作用，對人體之影響固因
    人而異，然多與血液中之酒精濃度成正比，通常情形，血液
    中之酒精濃度在每公升1千毫克（即呼氣酒精濃度每公升0.5
    毫克）時，雖在外觀上無法辨識，但檢查眼睛機能，對反應
    時間均有降低之事實，對一般人而言，血液中酒精濃度增加
    致每公升1千至1千5百毫克（即呼氣酒精濃度約每公升0.5至
    0.75毫克）顯示快感狀態、話多、臉色紅潤，每公升1千5百
    至2千5百毫克（呼氣酒精濃度每公升0.75至1.25毫克）時，
    呈興奮、走路不穩、咬字不清、稍有痲痹現象，迄每公升2
    千5百至3千5百毫克（呼氣酒精濃度每公升1.25至1.75毫克
    ）時，始出現步行困難，不舒服感、言語不清、意識不明等
    情狀，是以汽車駕駛人駕車所須之反應速度及操控機械能力
    之最低標準而言，一般人飲酒後其吐氣所含酒精成分超過每
    公升0.75毫克以上，即呈興奮、走路不穩、咬字不清、稍有
    痲痹現象，可確認無法安全駕駛，而被告為警攔檢盤查後，
    測得其呼氣酒精濃度達每公升0.78毫克，並有對員警指揮及
    交通號誌無反應或遲鈍，駕駛判斷力顯然欠佳、駕駛有蛇行
    、車身搖擺不定、轉彎半徑過大或過小等駕駛控制力欠佳等
    情形，此亦有臺北市政府警察局大同分局公共危險案件測試
    觀察紀錄表在卷可憑。本件事證明確，被告之犯行堪以認定
    。
二、核被告甲○○所為係犯刑法第185條之3酒後駕車之公共危險
    罪。又被告曾有前揭事實所載經法院科刑並執行有期徒刑完
    畢之記錄，此有被告前案紀錄表1份在卷可考，其於有期徒
    刑執行完畢後5年內，故意再犯本案有期徒刑以上之罪，為
    累犯，應依刑法第47條第1項之規定加重其刑。
三、原審據以論罪科刑原非無見，惟被告不思尊重自己及他人之
    安全而仍逕自酒後駕車，確已危及道路使用人之生命、身體
    及健康，檢察官上訴認原審僅量處被告有期徒刑五月有所未
    洽，尚非無理由，且原審就被告合於中華民國96年罪犯減刑
    條例之規定，未及審酌適用，亦有未合，應由本院將原判決
    撤銷改判。爰審酌被告不思尊重自己及他人之安全而仍逕自
    酒後駕車，確已危及道路使用人之生命、身體及健康，及其
    品性、生活狀況、智識程度，且犯罪後於原審坦承犯行深表
    悔悟之態度等一切情狀，量處如主文所示之刑，並諭知易科
    罰金之折算標準，又被告之犯罪時間在中華民國96年4月24
    日以前，合於中華民國96年罪犯減刑條例第2條第1項第3款
    之減刑條件，依法予以減刑，並諭知易科罰金之折算標準。
    又被告本件並未發生實質之損害，且尚無積極之事證足資證
    明被告已酗酒成癮，是尚無施以禁戒保安處分之必要。
四、被告經合法傳喚，無正當理由不到庭，依法不待其到庭陳述
    ，逕為判決。
據上論斷，應依刑事訴訟法第369條第1項前段、第364條、第371
條、第299條第1項前段，刑法第185條之3、第47條第1項、第41
條第1項，刑法施行法第1條之1第1項、第2項後段，中華民國96
年罪犯減刑條例第2條第1項第3款、第7條、第9條判決如主文。
本案經檢察官劉靜婉到庭執行職務。
中　　華　　民　　國　　96　　年　　7 　　月　　17　　日
　　　　　　      刑事第七庭  審判長法　官  黃麗生
  　　　　　　　　　　　　　        法　官  江國華
　　　　　　　　　　　　　　        法　官  許宗和
以上正本證明與原本無異。
不得上訴。
                                    書記官  沈秀容
中　　華　　民　　國　　96　　年　　7 　　月　　23　　日
附錄：本案論罪科刑法條全文
中華民國刑法第185條之3
服用毒品、麻醉藥品、酒類或其他相類之物，不能安全駕駛動力
交通工具而駕駛者，處1年以下有期徒刑、拘役或3萬元以下罰金
。
